臺灣新竹地方法院交通事件裁定　　　　　　　　　　　九十一年度交聲字第八七號
　　移送機關　交通部公路總局新竹區監理所新竹市監理站
　　受處分人
　　即異議人　甲○○○鑑定中心股份有限公司
　　法定代理人　徐淑蓮
右異議人對於交通部公路總局新竹區監理所新竹市監理站九十一年五月十四日竹監新
五字第裁五一－Ｄ00000000號裁決處分，聲明異議，本院裁定如左：
    主    文
異議駁回。
    理    由
一、按汽車行駛，有左列情形之一者，處汽車所有人新臺幣二千四百元以上四千八百
    元以下罰鍰，並責令申請換領牌照或改正：一、毀損或變造汽車牌照、塗抹污損
    牌照，或以安裝其他器具之方式，使不能辨認其牌號者，道路交通管理處罰條例
    第十三條第一款定有明文。汽車號牌不得變造毀損、塗抹或黏貼其他材料、加裝
    邊框或霓紅燈、裝置旋轉架、顛倒懸掛或以安裝其他器具之方式使不能辨認其牌
    號，並不得以他物遮蔽，如有污穢，致不能辨認其牌號時，應洗刷清楚。道路交
    通安全規則第十一條第二項，亦有明文規定。又道路交通案件處理辦法第十九條
    規定，交通法庭認聲明異議無理由者，應以裁定駁回之。再按人民違反法律上之
    義務而應受行政罰之行為，法律無特別規定時，雖不以出於故意為必要，仍須以
    過失為其責任條件。但應受行政罰之行為，僅須違反禁止規定或作為義務，而不
    以發生損害或危險為其要件者，推定為有過失，於行為人不能舉證證明自己無過
    失時，即應受處罰。（司法院大法官會議解釋釋字第二七五號解釋文）
二、聲明異議意旨略以：異議人即受處分人甲○○○鑑定中心股份有限公司（下稱甲
    ○○○公司）於民國九十年十二月八日下午三時七分許，由駕駛人黃敏陞駕駛Ｄ
    Ｕ─六五七七號自小客車，行經桃園縣大溪鎮○○路、齋明街口，因毀損汽車牌
    照，使不能辨認其牌號，而遭舉發，惟異議人從未於車牌四週加貼物品，且觀諸
    照片車牌號碼仍可以由肉眼觀察，況舉發時間天氣昏暗，下著毛毛細雨，道路時
    有污泥，或可能車牌被泥土灰塵所污染，非異議人故意為之，則舉發單位舉發異
    議人之違規事由僅憑藉一幀照片，顯有違經驗法則，異議人並無毀損汽車牌照，
    使不能辨認其牌號，或於車牌四周加貼物品，非有員警所舉發之違規情況，原裁
    決機關未查，竟逕行製發本件裁決書，顯有未當云云。
三、經查，本件異議人違反道路交通管理事件之違規事由，有桃園縣警察局舉發違反
    道路交通管理事件通知單及照片一幀附卷足憑，而依採證照片之所示：車輛行經
    舉發違規之路段清晰可見，有加裝邊框一目了然，且因加裝之邊框過大，以致於
    車牌號碼之末位數字無法清楚辨識。又異議人甲○○○公司委任代理人黃敏陞於
    本院訊問時則自承其係舉發違反道路交通管理事件之違規時、地之駕駛人，ＤＵ
    ─六五七七號自小客車並無毀損汽車牌照，或於車牌四周加貼物品，使不能辨認
    其牌號，並請求至停車場堪驗車牌等語，經本院於九十一年七月八日庭訊後至新
    竹市○○街停車場當場勘驗ＤＵ─六五七七號自小客車汽車牌照，懸掛於後面之
    車牌，明顯有於車牌四周加貼物品，使不能辨認之情，製有勘驗筆錄及照片二幀
    在卷可稽，足見異議人甲○○○公司即違規車輛之所有人確有違反規定之情，應
    可認定。異議人之代理人黃敏陞復未能舉證證明無過失，空言辯稱並無舉發違規
    之情事云云，顯為卸責之詞，不足採信。是原處分機關依據道路交通管理處罰條
    例第十三條第一項之規定，以異議人即汽車所有人毀損汽車牌照，使不能辨認其
    牌號之違規行為，裁決處異議人罰鍰新臺幣二千四百元，洵屬有據。綜上所陳，
    異議人之異議為無理由，應依道路交通案件處理辦法第十九條之規定，裁定如主
    文。
中      華      民      國    九十一    年      九      月      九      日
                                  臺灣新竹地方法院交通法庭
                                      法  官  林  秋  宜
右正本證明與原本無異。
如不服本裁定，應於裁定送達後五日內向本院提出抗告狀。
                                      書記官  鄒  茂  瑜
中      華      民      國    九十一    年      九      月      九      日
